臺灣高雄地方法院刑事判決　　　　　　　94年度訴字第3036號
公　訴　人　臺灣高雄地方法院檢察署檢察官
被　　　告　乙○○
　　　　　　　　　　（現羈押於臺灣高雄看守所）
上列被告違反毒品危害防制條例案件，經檢察官提起公訴（94年
度毒偵字第6374號）及移請併案審理（94年度毒偵字第6569號）
，嗣因被告就被訴事實為有罪之陳述，經本院告知簡式審判程序
意旨，並聽取公訴人及被告之意見後，本院合議庭裁定由受命法
官獨任依簡式審判程序審理，判決如下：
    主  文
乙○○連續施用第一級毒品，累犯，處有期徒刑拾月。扣案之第
一級毒品海洛因壹小包（淨重零點壹陸公克，空包裝重零點壹捌
公克）沒收銷燬之。
    事  實
一、乙○○前於民國90年間因施用毒品案件，經本院以90年度毒
    聲字第5428號號裁定送觀察、勒戒，認有繼續施用毒品傾向
    ，復經本院以90年度毒聲字第7323號裁定令入戒治處所施以
    強制戒治1 年，嗣於91年5 月28日經停止戒治出戒治處所，
    所餘戒治期間付保護管束，後於保護管束期間再經本院以91
    年度毒聲字第7093號裁定撤銷停止戒治，令入戒治處所執行
    所餘強制戒治期間，於92年10月25日執行完畢，並經臺灣高
    雄地方法院檢察署檢察官於92年11月11日以92年度戒毒戒毒
    偵字第984 號為不起訴處分確定。又於91年間因偽造文書案
    件，經臺灣高等法院高雄分院以92年度上訴字第1193號判處
    有期徒刑6 月確定，並於94年6 月25日執行完畢。
二、詎其仍未戒除毒癮，明知海洛因為毒品危害防制條例第2條
    第2 項第1 款所定之第一級毒品，不得持有、施用，竟仍於
    前開強制戒治執行完畢釋放後5 年內，復基於施用第一級毒
    品海洛因之概括犯意，自94年7 月8 日某時起至94年7 月23
    上午9 時許，在高雄縣鳳山市○○路旁某加油站之廁所內或
    高雄縣旗山鎮○○街1 巷20號住處，以將海洛因加水稀釋注
    射於手臂血管方式，平均2 、3 日施用1 次，連續施用第一
    級毒品海洛因多次。
三、嗣先於94年7 月9 日凌晨1 時58分許，在高雄市○○區○○
    街333 號2 樓竊取他人之物（本院另案審理）時為警查獲，
    ；復於94年7 月25日晚上9時許，在高雄市○○區○○路與
    高速公路口，因交通違規為警所攔檢查獲，當場扣得第1級
    毒品海洛因1 包（淨重0.16公克，空包裝重0.18公克），2
    次採尿送驗後，均呈第一級毒品海洛因代謝後嗎啡之陽性反
    應，方知上情。
四、案經高雄市政府警察局保安大隊報告臺灣高雄地方法院檢察
    署檢察官偵查起訴及移送併案審理。
    理  由
壹、程序部分：
    按本件被告乙○○所犯係死刑、無期徒刑、最輕本刑為3 年
    以上有期徒刑以外之罪，其於準備程序就前揭被訴事實為有
    罪之陳述，經受命法官告知簡式審判程序之旨，並聽取其與
    公訴人之意見後，本院認無不得或不宜改依簡式審判程序進
    行之處，爰依刑事訴訟法第273 條之1 第1 項、第284 條之
    1 ，裁定本件由受命法官獨任進行簡式審判程序，合先敘明
    。
貳、實體部分：
一、上揭事實，已據被告於本院審理中坦承不諱，且其於94年7
    月9 日、94年7 月25日所採驗之尿液，經送往高雄市立凱旋
    醫院以GC /MS方法（氣相層析/ 質譜儀法）檢驗，結果均確
    呈第一級毒品海洛因代謝後嗎啡之陽性反應，此有該醫院94
    年7 月19日檢體編號Ｈ－231 號、94年8 月1 日檢體編號Ｌ
    專94514 號濫用藥物尿液檢驗報告各1 紙（見94年度毒偵字
    第6569號卷第7 頁、94年度毒偵字第6374號卷第19頁）在卷
    可憑；另扣案之不明粉末1 小包，經送往法務部調查局鑑定
    ，結果確含第一級毒品海洛因成分，此有該局94年10月4日
    調科壹字第220021109 號鑑定通知書1 紙在卷可佐（見本院
    卷第47頁），足認被告上開自白確與事實相符，洵堪採為論
    罪科刑之依據。
二、又被告前因施用毒品案件，經本院以90年度毒聲字第5428號
    號裁定送觀察、勒戒，認有繼續施用毒品傾向，復經本院以
    90 年 度毒聲字第7323號裁定令入戒治處所施以強制戒治1
    年，嗣於民國91年5 月28日經停止戒治出戒治處所，所餘戒
    治期間付保護管束，後於保護管束期間再經本院以91年度毒
    聲字第7093號裁定撤銷停止戒治，令入戒治處所執行所餘強
    制戒治期間，於92年10月25日執行完畢，並經臺灣高雄地方
    法院檢察署檢察官於92年11月11日以92年度戒毒戒毒偵字第
    984 號為不起訴處分確定等情，有該不起訴處分書、臺灣高
    等法院被告前案紀錄表、本院被告院內索引卡紀錄表、被告
    刑案資料查註紀錄表、全國施用毒品案件紀錄表各1 份在卷
    可稽，被告於強制戒治執行完畢釋放後，5 年內再為本件施
    用毒品犯行，自應依法論罪科刑。是以本件事證明確，被告
    犯行堪以認定。
三、按海洛因屬毒品危害防制條例第2 條第2 項第1 款所規定之
    第一級毒品，核被告所為，係犯毒品危害防制條例第10條第
    1 項施用第一級毒品罪。被告持有第一級毒品，復進而施用
    ，其持有毒品之低度行為，應為施用第一級毒品之高度行為
    所吸收，不另論罪。其先後多次施用海洛因犯行，時間緊接
    ，觸犯構成要件相同之罪名，顯係基於概括犯意反覆為之，
    為連續犯，依刑法第56條規定，以一罪論，並加重其刑。又
    被告前於91年間因偽造文書案件，經臺灣高等法院高雄分院
    以92年度上訴字第1193號判處有期徒刑6 月確定，並於94年
    6 月25日執行完畢等情，有本院被告院內索引卡紀錄表、臺
    灣高等法院被告全國前案紀錄表、臺灣高雄地方法院檢察署
    刑案資料查註紀錄表各1 份在卷可按，其受有期徒刑之執行
    完畢，5 年以內再犯有期徒刑以上之罪，為累犯，應依刑法
    第47條規定加重其刑，並遞加重之。另移送併辦意旨：被告
    於94年7 月8 日某時（同年月9 日凌晨2 時10分起回溯24小
    時內），在上開某加油站廁所內，施用第一級毒品海洛因部
    分，雖未據起訴，因與起訴之犯罪事實部分，具有連續犯之
    裁判上一罪關係，依審判不可分之原則，本院自當併予審理
    ，附此敘明。爰審酌被告施用毒品，足以戕害其身心，滋生
    其他犯罪，惡化治安，嚴重損及公益，且被告前曾犯施用毒
    品，甫經強制戒治執行完畢，竟於5 年內再為本件施用毒品
    犯行，顯見其不思悔改，自制力亦顯不佳，惟念其犯後坦承
    犯行，態度尚可，且其施用毒品行為於本質上係屬自我戕害
    行為，反社會性之程度應屬較低等一切情狀，酌情量處如主
    文所示之刑，以資懲儆。
四、末按查獲之第一、二級毒品及專供製造或施用第一、二級毒
    品之器具，不問屬於犯人與否，均沒收銷燬之，毒品危害防
    制條例第18條第1 項前段定有明文。查扣案之不明粉末1 小
    包，經鑑定結果確含第一級毒品海洛因之成分，業如上述，
    且盛裝上開扣案毒品1 包之空包裝袋（重0.18公克），雖經
    法務部調查局就之與其所盛裝之第一級毒品海洛因分別鑑析
    其重量，有法務部調查局上開鑑定通知書1 紙在卷可憑，惟
    因法務部調查局一般係以傾倒之方式，將包裝袋內之第一級
    毒品海洛因倒出而與包裝袋分離而稱重，必要時，輔以刮杓
    刮取袋內粉末，然無論依何種方式分離，包裝袋內均有極微
    量之第一級毒品海洛因殘留，業經法務部調查局93年3 月19
    日調科壹字第09300113060 號函釋在案，此為本院職務上已
    知之事實，足認上開空包裝袋（重0.18公克），內含極微量
    第一級毒品海洛因殘留而無法析離，均應整體視為查獲之第
    一級毒品海洛因，依毒品危害防制條例第18條第1 項前段之
    規定，不問屬於犯人與否，均宣告沒收銷燬之；而鑑驗所耗
    損之毒品，既已費失，自無庸宣告沒收銷燬。
據上論斷，應依刑事訴訟法第273 條之1 第1 項、第284 條之1
、第299 條第1 項前段，毒品危害防制條例第10條第1 項、第18
條第1 項前段，刑法第11條、第56條、第47條，判決如主文。
本案經檢察官甲○○到庭執行職務。
中　　華　　民　　國　　94　　年　　12　　月　  6　　日
                  刑事第三庭    法　官  錢衍蓁
以上正本證明與原本無異。
如不服本判決，應於判決送達後10日內，向本院提出上訴狀。
中　　華　　民　　國　　94　　年　　12　　月　　6 　　日
                                書記官   鄭淑臻
附錄本案論罪科刑法條：
毒品危害防制條例第10條第1項
施用第一級毒品者，處6月以上5年以下有期徒刑。
